---
title: "Graficos"
author: "Francisco Vega"
date: "05-11-2021"
output: html_document
---

```{r message=FALSE, warning=FALSE, echo=FALSE}
setwd("..")  # Vuelvo a mi carpeta principal
source(here::here("Codigos/Main.R"), local = knitr::knit_global(),
       encoding = "UTF-8")
```
# Gráficos

## Gráfico 1 y 2:

Sabemos que no todos los días son iguales, es por esto que, en las pastelerías 
como la que estamos analizando, habrán días con mayor y menor cantidad de ventas.
Para poder analizar de mejor manera que decisiones se pueden tomar para la 
pastelería y poder responder la pregunta "¿En qué días hay mayores ganancias?"
analizaremos el siguiente gráfico de "Ventas por Día":

```{r echo=FALSE}
grafico_1
```

En este gráfico se analizó en que días habían mas ventas y podemos notar que 
los días con mayor cantidad de ventas de la tienda son los Sábados y Domingos. 
También podemos notar que como los días Martes la tienda no abre, este no tiene 
ventas. Con esta información podemos intuir que los Domingos habrán mayores 
ganancias y que los días Lunes y Viernes no generarán tantas ganancias. Para 
poder evidenciar esto, analizaremos el siguiente gráfico de "Ganancias por Día":

```{r echo=FALSE}
grafico_2
```

En el gráfico anterior podemos ver el monto generado en Wones Sur Coreanos por
días. Con este podemos reafirmar que los días Domingos Y Sábados generan la 
mayor cantidad de ingresos para la tienda. Adicionalmente podemos notar que a 
medida que la semana termina (si asumimos que parte el día Lunes) las ganancias
aumentan. También podemos notar que los días Viernes a pesar de ser uno de los 
días con menor cantidad de ventas, es uno de los que mas ganancias genera. Es por
eso que, para responder la pregunta podemos incluir el promedio ponderado por 
ventas de los días, para ver cual genera mas porcentaje de ganancia, esto lo 
podemos ver en el siguiente gráfico: (Crear gráfico)...



## Gráfico 3:

Sabemos que los días son diferentes entre si, pero, ¿que hay del horario?
Como cualquier día hay ciertas rutinas que pueden generar un horario punta en la
cafetería que se está analizando, es por eso que para poder responder a la
pregunta "¿Cuál es el rango de horario en el que hay más pedidos?" analizaremos
el gráfico "Ganancias por Horario":

```{r echo=FALSE}
grafico_3
```

En este gráfico podemos notar que la ganancia en Wones Sur Coreanos se genera 
con mayor intensidad entre las 11:00 y las 14:00. Esto se puede explicar debido 
a que dentro de muchas rutinas, este horario es utilizado para desayunar, tomar 
una colación y/o almorzar. Podemos notar también que, a pesar de que la tienda
cierre a las 23:00, esta no genera muchos pedidos.