---
title: "Graficos"
author: "Francisco Vega"
date: "05-11-2021"
output:
  rmdformats::downcute:
    self_contained: true
    default_style: "dark"
    downcute_theme: "default"
---

```{r message=FALSE, warning=FALSE, echo=FALSE}
setwd("..")  # Vuelvo a mi carpeta principal
source(here::here("Codigos/Main.R"), local = knitr::knit_global(),
       encoding = "UTF-8")
```
# Gráficos

## Gráfico 1, 2 y 3:

Sabemos que no todos los días son iguales, es por esto que, en las pastelerías como la que estamos analizando, habrán días con mayor y menor cantidad de ventas. Para poder analizar de mejor manera qué decisiones se pueden tomar para la pastelería y poder responder la pregunta "¿En qué días hay mayores ganancias?", analizaremos el siguiente gráfico de "Ventas por Día":

```{r echo=FALSE}
grafico_1
```

En este gráfico se analizó en qué días habían más ventas y del cual se puede notar que los días con mayor cantidad de ventas de la tienda son los sábados y domingos. También es evidente que como los martes la tienda no abre, esta no tiene ventas. Con esta información se logra intuir que los domingos habrán mayores ganancias y que los lunes y viernes no generarán tantas ganancias. Para poder evidenciar esto, analizaremos el siguiente gráfico de "Ganancias por Día":

```{r echo=FALSE}
grafico_2
```

Del gráfico anterior se observa el monto generado en wones sur-coreanos por día. Con este gráfico se reafirma que los domingos y sábados son los días que generan la mayor cantidad de ingresos para la tienda. Adicionalmente podemos notar que a medida que la semana termina (si asumimos que parte el lunes) las ganancias aumentan. También se logra visualizar que los viernes a pesar de ser uno de los días con menor cantidad de ventas, es uno de los que más ganancias genera. Es por eso que, para responder la pregunta, se puede incluir el promedio ponderado de ventas por días de semana, para ver cuál genera más porcentaje de ganancia, esto lo podemos ver en el siguiente gráfico:

```{r echo=FALSE}
grafico_3
```

En el gráfico anterior se visualiza el monto promedio de una venta por el día. Siendo este promedio calculado a través del monto total generado dividido en la cantidad de ventas por día. De este gráfico se logra concluir que los viernes es donde mas dinero se gana por venta.

## Gráfico 4:

Sabemos que los días son diferentes entre sí, pero ¿que hay del horario? Como cualquier día hay ciertas rutinas que pueden generar un horario punta en la pastelería que se está analizando. Es por eso que para poder responder a la pregunta "¿Cuál es el rango de horario en el que hay más pedidos?" analizaremos el gráfico "Cantidad de Pedidos por Horario":

```{r echo=FALSE}
grafico_4
```

En este gráfico podemos notar que los pedidos se generan con mayor intensidad entre las 11 horas y las 14 horas. Esto se puede explicar debido a que, dentro de muchas rutinas, este horario es utilizado para desayunar, tomar una colación o almorzar. También se puede ver que a pesar de que la tienda cierre a las 23:00, esta no genera muchos pedidos.

## Gráfico 5 y 6:

Para continuar, podemos analizar lo productos pedidos. Esto nos permite intuir cual producto es el que más se venderá, para luego tener más de estos productos preparados. Para poder responder la pregunta "¿Cuáles son los alimentos preferidos?", analizaremos los siguientes gráficos:

```{r echo=FALSE}
grafico_5
```
```{r}
grafico_6
```

Los gráficos anteriores nos muestran el número de ventas por productos. En el primer gráfico se visualiza que el "Café americano" es el bebestible más vendido para acompañar al resto de los productos. Por otro lado, del segundo gráfico podemos rescatar que el "Pan de mantequilla con frijoles rojos" es por lejos el más vendido, le siguen el "Croissant", el "Pan Blanco" y el "Croissant de Tiramisú". 

## Gráfico 7:

Dentro de una pastelería se pueden encontrar alimentos dulces y salados, es por eso que se desea analizar si el horario nos condiciona a pedir un alimento dulce por sobre un alimento salado. Para responder a la pregunta "¿En qué horarios la gente prefiere productos dulces por sobre los productos salados?", se analizará el siguiente gráfico:

```{r}
grafico_7
```

Del gráfico anterior, se logra apreciar que sin importar el horario, los alimentos del tipo salado siempre serán los que más venden. 

## Gráfico 8 y 9:

Del mismo modo en que hay alimentos dulces y salados, también podemos encontrar una variedad de productos. Por lo que, se analizará si el horario afecta a la hora de pedir un producto u otro. Para ello se analizarán dos gráficos para responder a la pregunta "¿Qué relación hay entre los alimentos más vendidos y el horario?", los dos gráficos que se analizarán son los siguientes:

```{r}
grafico_8
```
```{r}
grafico_9
```

Ambos gráficos contemplan un horario desde las 11:00 hasta las 17:00. Para el gráfico de los bebestibles se compararon todos los bebestibles para visualizar si el horario afecta. Podemos observar que a las 11:00 el café americano es el que tiene más de la mitad de las ventas, pero a medida que el día finaliza, el porcentaje de café americano por hora disminuye. Por otro lado, en el gráfico que contempla solo los comestibles, podemos notar que, el pan de mantequilla y frijoles rojos es el que presenta la mayor cantidad de ventas en todos los horarios, por lo que, sin importar el horario este producto será el que más se venda.
