---
title: "Datos generados por deliveries y sus usos"
author: "Francisco Vega"
date: "25-11-2021"
output:
  rmdformats::downcute:
    self_contained: true
    default_style: "dark"
    downcute_theme: "default"
editor_options: 
  markdown: 
    wrap: 72
---

## Resumen

Los deliveries generan datos importantes para la toma de decisiones. Por
lo que, en este trabajo se busca ver que decisiones se pueden tomar en
una pastelería en Corea del Sur. Los datos utilizados poseen información
sobre la fecha y hora, el total en wones sur-coreanos y los productos
solicitados. Los resultados obtenidos nos presentan los días con mayor
cantidad de ventas, producto mas vendido y el rango de horario mas
popular. Las decisiones que se pueden tomar con los datos obtenidos van
desde creación de promociones hasta cambios en el horario de atención.

## Abstract

Deliveries generate important data for decision making. Therefore, in
this paper we seek to see what decisions can be made in a South Korean
bakery. The data used has information about the date and time, the total
in South Korean won and the products ordered. The results obtained show
the days with the highest number of sales, the most sold product and the
most popular time range. The decisions that can be made with the data
obtained range from the creation of promotions to changes in the opening
hours.

## Introducción

En el mundo actual hay muchos datos que se recopilan de forma
automática. Un ejemplo de esto son los deliveries, de los que se puede
obtener información sobre la hora del pedido, que productos fueron
solicitados, el valor total, etc. Pero ¿qué se puede hacer con estos
datos? Los datos nos pueden decir muchas cosas. Siguiendo con el ejemplo
de los deliveries, podemos obtener una lista con los productos más
vendidos, analizar a qué hora hay más pedidos e incluso ver desde donde
se realizan más solicitudes.

Con estos datos se pueden tomar decisiones corporativas en diferentes
restaurantes o pastelerías, como, por ejemplo, poner una sucursal más
cerca de un sector o cambiar los horarios de turnos para tener mayor
personal en un horario punta y menos personal en un horario en el que no
hay muchos pedidos.

Es por esto que, en este informe se analizarán datos provenientes de una
pastelería en Corea del Sur, para poder responder una serie de preguntas
que nos permitirán ver la forma en la que distintas decisiones pueden
ser tomadas con las respuestas obtenidas.

Para ello, primero se presentará la base de datos y se darán detalles
sobre sus variables. Luego se hará un manejo de datos para poder
analizarlos y poder responder las preguntas con los resultados de los
diferentes análisis. Finalmente, se concluirá cómo estos datos pueden
darnos la información necesaria para la toma de decisiones dentro de la
pastelería.

## Datos

En este informe se analizarán datos provenientes de una pastelería en
Corea del Sur, cuyos datos fueron obtenidos de la página web Kaggle[^1]
y fueron recopilados por el usuario "Hosub Jeong", la cual a través de
deliveries recabó información sobre fechas y horas, productos vendidos,
el monto total vendido en wones sur-coreanos y sector de donde se
realizó el pedido. Estos datos están representados en 27 columnas las
cuales podemos ver a continuación:

[^1]: Base de datos obtenida de
    <https://www.kaggle.com/hosubjeong/bakery-sales>

| Nombre de la Columna                | Significado                                                                                                                                                                                                    |
|-------------------------------------|----------------------------------------------------------------------------------------------------------------------------------------------------------------------------------------------------------------|
| datetime                            | Fecha y hora del pedido.                                                                                                                                                                                       |
| day of week                         | Día de la semana.                                                                                                                                                                                              |
| total                               | El monto total del pedido en wones sur-coreanos                                                                                                                                                                |
| 23 columnas de diferentes productos | Estas corresponden a los productos, entre los cuales podemos encontrar sándwiches, cafés, tés y pasteles. Los valores de las columnas corresponden a un número que indica cuantas unidades fueron solicitadas. |

: Columnas de datos

Por último, la pastelería no abre los martes, el resto de los días abre
de 11am a 11pm.

En función de estos datos se buscará responder las siguientes preguntas:

1.  ¿Cuáles son los alimentos preferidos?

2.  ¿En qué días hay mayores ganancias?

3.  ¿Cuál es el rango de horario en el que hay más pedidos?

4.  ¿Qué relación hay entre los alimentos más vendidos y el horario?

5.  ¿En qué horarios la gente prefiere productos dulces por sobre los
    productos salados?

```{r message=FALSE, warning=FALSE, echo=FALSE}
setwd("..")  # Vuelvo a mi carpeta principal
source(here::here("Codigos/Main.R"), local = knitr::knit_global(),
       encoding = "UTF-8")
```

## Análisis

Sabemos que no todos los días son iguales, es por esto que, en las
pastelerías como la que estamos analizando, habrá días con mayor y menor
cantidad de ventas. Para poder entender de mejor manera qué decisiones
se pueden tomar para la pastelería y poder responder la pregunta "¿En
qué días hay mayores ganancias?", veremos el siguiente gráfico de
"Ventas por Día":

```{r echo=FALSE}
grafico_1
```

En este gráfico es posible advertir que los días con mayor cantidad de
ventas de la tienda son los sábados y domingos. También es evidente que
como los martes la tienda no abre, esta no tiene ventas. Con esta
información se logra intuir que los domingos habrá mayores ganancias y
que los lunes y viernes no generarán tantas. Para poder corroborar esto,
usaremos el siguiente gráfico de "Ganancias por Día":

```{r echo=FALSE}
grafico_2
```

Del gráfico anterior se observa el monto generado en wones sur-coreanos
por día. Así se reafirma que los domingos y sábados son los días que
generan la mayor cantidad de ingresos para la tienda. Adicionalmente
podemos notar que, a medida que la semana termina (si asumimos que parte
el lunes), las ganancias aumentan. También se logra visualizar que los
viernes, a pesar de ser uno de los días con menor cantidad de ventas, es
uno de los que más ganancias genera. Es por eso que, para responder la
pregunta, se puede incluir el promedio ponderado de ventas por días de
semana, para ver cuál genera mayor ganancia por venta. Esto lo podemos
ver en el siguiente gráfico:

```{r echo=FALSE}
grafico_3
```

En el gráfico anterior se visualiza el monto promedio de una venta por
día. Este promedio se calcula a través del monto total generado dividido
en la cantidad de ventas por día. De este gráfico se logra concluir que
los viernes es cuando más dinero se gana por venta.

Adicionalmente, sabemos que los días son diferentes entre sí, pero ¿qué
hay del horario? Como cualquier día hay ciertas rutinas que pueden
generar un horario punta en la pastelería que se está analizando. Es por
eso que para poder responder a la pregunta "¿Cuál es el rango de horario
en el que hay más pedidos?" utilizaremos el gráfico "Ganancias por
Horario":

```{r echo=FALSE}
grafico_4
```

En este gráfico podemos notar que los pedidos se generan con mayor
intensidad entre las 11 horas y las 14 horas. Esto se puede explicar
debido a que, dentro de muchas rutinas, este horario es utilizado para
desayunar, tomar una colación o almorzar. También se puede ver que a
pesar de que la tienda cierre a las 23:00, esta no genera muchas
solicitudes después de las 18 horas.

Para continuar, podemos analizar lo productos pedidos. Esto nos permite
intuir cual producto es el que más se venderá, para luego tener más de
estos productos preparados. Para poder responder la pregunta "¿Cuáles
son los alimentos preferidos?", analizaremos los siguientes gráficos
separados por bebestibles y comestibles:

```{r echo=FALSE}
grafico_5
```

```{r echo=FALSE}
grafico_6
```

Los gráficos anteriores nos muestran el número de ventas por productos.
Del primer gráfico se concluye que, el "Café americano" es el bebestible
más vendido. Por otro lado, del segundo gráfico podemos rescatar que, el
"Pan de mantequilla con frijoles rojos" es por lejos el producto más
vendido.

Dentro de una pastelería se pueden encontrar alimentos dulces y salados,
es por eso que se desea ver si el horario nos condiciona a pedir un
alimento dulce por sobre un alimento salado. Para responder a la
pregunta "¿En qué horarios la gente prefiere productos dulces por sobre
los productos salados?", se analizará el siguiente gráfico:

```{r echo=FALSE}
grafico_7
```

Del gráfico anterior, se logra apreciar que, sin importar el horario,
los alimentos del tipo salado siempre serán los que más venden.

Del mismo modo en que hay alimentos dulces y salados, también podemos
encontrar una variedad de productos. Por lo que, se verá si el horario
afecta a la hora de pedir un producto u otro. Para ello se utilizarán
dos gráficos para responder a la pregunta "¿Qué relación hay entre los
alimentos más vendidos y el horario?", los dos gráficos que se
analizarán son los siguientes:

```{r echo=FALSE}
grafico_8
```

```{r echo=FALSE}
grafico_9
```

Ambos gráficos contemplan un horario desde las 11:00 hasta las 17:00.
Para el gráfico de los bebestibles se compararon todos los bebestibles
para visualizar si el horario afecta. Podemos observar que a las 11:00
el "café americano" es el que tiene más de la mitad de las ventas, pero
a medida que el día finaliza, el porcentaje de "café americano" por hora
disminuye. Por otro lado, en el gráfico que contempla solo los
comestibles, podemos notar que, el "pan de mantequilla y frijoles rojos"
es el que presenta la mayor cantidad de ventas en todos los horarios,
por lo que, sin importar el horario este producto será el que más se
venda. Para poder obtener más información utilizaremos tablas. En primer
lugar, analizaremos la tabla de ventas por hora de los bebestibles:

```{r echo=FALSE}
tbl_1
```

La tabla nos verifica que el "café americano" va disminuyendo su
porcentaje de ventas durante el día. Del resto no se puede concluir que
el horario afecta a sus ventas. Ahora analicemos la tabla de ventas por
hora de los comestibles:

```{r echo=FALSE}
tbl_2
```

Podemos ver que el porcentaje del "Pan de mantequilla y frijoles rojos"
tiene un porcentaje que no varía tanto durante el día, al igual que en
el caso de los bebestibles, el resto no nos da información para concluir
que el horario afecta en sus ventas.

## Conclusión

Con los datos obtenidos a través del análisis realizado podemos
contestar las preguntas propuestas:

1.  ¿Cuáles son los alimentos preferidos?

2.  ¿En qué días hay mayores ganancias?

3.  ¿Cuál es el rango de horario en el que hay más pedidos?

4.  ¿Qué relación hay entre los alimentos más vendidos y el horario?

5.  ¿En qué horarios la gente prefiere productos dulces por sobre los
    productos salados?

Respondiendo a la primera pregunta, sabemos que el "Pan de mantequilla y
frijoles rojos" es por lejos el producto más vendido junto a él "Café
americano", el cual es el bebestible más vendido. Para la segunda
pregunta tenemos que los días con mayor cantidad de solicitudes son los
sábados y domingos, sin embargo, el día que genera mayor cantidad de
ganancias por pedido es el viernes. En relación con el horario de los
pedidos se tiene que, el horario donde hay más solicitudes es de 11:00 a
14:00, lo que responde a la pregunta 3, para la pregunta 4 se concluye
que no hay una relación entre el horario y el producto más vendido
(tanto para comestibles como para bebestibles). Por último, no hay
horario en donde la gente prefiera productos del tipo dulce por sobre el
tipo salado, lo que responde a la pregunta 5.

Con estos datos se pueden tomar muchas decisiones para hacer mejoras en
la tienda. Estas decisiones pueden ser separadas en 2 grupos:

1.  Cambios en los productos y promociones.

2.  Cambios en el horario y personal.

Para el primer grupo se pueden crear promociones para poder incentivar
la venta de los productos menos populares como el "Tiramisú" o el
"Cheese cake", por ejemplo, se puede vender el "Pan de mantequilla y
frijoles rojos" junto a un "Tiramisú" por un precio menor al que saldría
si se vendieran por separado. También se podría crear una promoción para
potenciar al "Café americano" con el "Pan de mantequilla y frijoles
rojos", para así atraer a más clientes a la tienda.

Para el segundo grupo se tiene que a partir de las 18 horas no se
generan solicitudes, por lo que, en vez de cerrar la tienda a las 23
horas se podría cerrar antes, para destinar más horas a la mañana,
horario en el que hay más solicitudes. También se puede realizar un
cambio de horario en los turnos del personal o contratar a funcionarios
de medio tiempo, para poder hacer frente a un aumento de solicitudes
entre las 11 horas y las 14 horas.

En esta pastelería se pueden tomar muchas decisiones con los datos
obtenidos a través de los deliveries. Aun así, hay más tipos de datos
que pueden ser recopilados a través de los deliveries, por ejemplo, una
calificación al pedido para poder obtener información sobre la
satisfacción del cliente, o incluso asignar un ID a los clientes para
realizar promociones personalizadas y mantener su fidelidad con la
tienda. Es por esto que los datos generados por los deliveries tiene una
alta relevancia para las tiendas si es que se realiza un buen manejo e
interpretación de los datos.
