---
title: "Datos generados por deliveries y sus usos"
author: "Francisco Vega"
date: "25-11-2021"
output:
  rmdformats::downcute:
    self_contained: true
    default_style: "dark"
    downcute_theme: "default"
editor_options: 
  markdown: 
    wrap: 72
---

## Resumen
--


## Abstract
--


## Introducción

En el mundo actual hay muchos datos que se recopilan de forma
automática. Un ejemplo de esto son los deliveries, allí se puede obtener
información sobre la hora del pedido, que productos fueron pedidos, el
valor total, etc. Pero ¿qué se puede hacer con estos datos? Los datos
nos pueden decir muchas cosas, siguiendo con el ejemplo de los
deliveries, podemos obtener una lista con los productos más vendidos,
analizar a qué hora hay más pedidos e incluso ver desde donde se
realizan más pedidos.

Con estos datos se pueden tomar decisiones corporativas en diferentes
restaurantes o pastelerías, como, por ejemplo, poner una sucursal más
cerca de un sector o cambiar los horarios de turnos para tener mayor
personal en un horario punta y menos personal en un horario en el que no
hay muchos pedidos.

Es por esto que, en este informe se analizarán datos provenientes de una
pastelería en Corea del Sur, para poder responder una serie de preguntas
que nos permitirán ver la forma en la que distintas decisiones pueden
ser tomadas con las respuestas obtenidas.

Para ello, primero se presentará la base de datos y se darán detalles
sobre sus variables, luego se hará un manejo de datos para poder
analizarlos y poder responder las preguntas con los resultados de los
diferentes análisis. Finalmente, se concluirá como estos datos pueden
darnos la información necesaria para la toma de decisiones dentro de la
pastelería.

## Antecedentes

En este informe se analizarán datos provenientes de una pastelería en
Corea del Sur[^1], la cual a través de deliveries recabó información
sobre fechas y horas, productos vendidos, el monto total vendido en
wones sur-coreanos y sector de donde se realizó el pedido. Estos datos
están representados en 27 columnas las cuales podemos ver a
continuación:

[^1]: Base de datos obtenida de
    <https://www.kaggle.com/hosubjeong/bakery-sales>

-   datetime: Fecha y hora del pedido.

-   day of week: Día de la semana.

-   total: El monto total del pedido en wones sur-coreanos

-   place: Lugar desde donde se realizó el pedido.

El resto de las columnas corresponde a los productos, de los cuales
podemos encontrar sándwiches, cafés, tés y pasteles. Por último, la
pastelería no abre los martes, el resto de los días abre de 11am a 11pm.

En función de estos datos se buscará responder las siguientes preguntas:

1.  ¿Cuáles son los alimentos preferidos?

2.  ¿En qué días hay mayores ganancias?

3.  ¿Cuál es el rango de horario en el que hay más pedidos?

4.  ¿Qué relación hay entre los alimentos más vendidos y el horario?

5.  ¿En qué horarios la gente prefiere productos dulces por sobre los
    productos salados?

```{r message=FALSE, warning=FALSE, echo=FALSE}
setwd("..")  # Vuelvo a mi carpeta principal
source(here::here("Codigos/Main.R"), local = knitr::knit_global(),
       encoding = "UTF-8")
```

## Analisis

Sabemos que no todos los días son iguales, es por esto que, en las
pastelerías como la que estamos analizando, habrán días con mayor y
menor cantidad de ventas. Para poder analizar de mejor manera qué
decisiones se pueden tomar para la pastelería y poder responder la
pregunta "¿En qué días hay mayores ganancias ?", analizaremos el
siguiente gráfico de "Ventas por Día":

```{r echo=FALSE}
grafico_1
```

En este gráfico se analizó en qué días habían más ventas y del cual se
puede notar que los días con mayor cantidad de ventas de la tienda son
los sábados y domingos. También es evidente que como los martes la
tienda no abre, esta no tiene ventas. Con esta información se logra
intuir que los domingos habrán mayores ganancias y que los lunes y
viernes no generarán tantas ganancias. Para poder evidenciar esto,
analizaremos el siguiente gráfico de "Ganancias por Día":

```{r echo=FALSE}
grafico_2
```

Del gráfico anterior se observa el monto generado en wones sur-coreanos
por día. Con este gráfico se reafirma que los domingos y sábados son los
días que generan la mayor cantidad de ingresos para la tienda.
Adicionalmente podemos notar que a medida que la semana termina (si
asumimos que parte el lunes) las ganancias aumentan. También se logra
visualizar que los viernes a pesar de ser uno de los días con menor
cantidad de ventas, es uno de los que más ganancias genera. Es por eso
que, para responder la pregunta, se puede incluir el promedio ponderado
de ventas por días de semana, para ver cuál genera mayor ganancia sin
tomar en cuenta el numero de ventas, esto lo podemos ver en el siguiente
gráfico:

```{r echo=FALSE}
grafico_3
```

En el gráfico anterior se visualiza el monto promedio de una venta por
el día. Siendo este promedio calculado a través del monto total generado
dividido en la cantidad de ventas por día. De este gráfico se logra
concluir que los viernes es donde mas dinero se gana por venta.

Adicionalmente, sabemos que los días son diferentes entre sí, pero ¿que
hay del horario? Como cualquier día hay ciertas rutinas que pueden
generar un horario punta en la pastelería que se está analizando. Es por
eso que para poder responder a la pregunta "¿Cuál es el rango de horario
en el que hay más pedidos?" analizaremos el gráfico "Ganancias por
Horario":

```{r echo=FALSE}
grafico_4
```

En este gráfico podemos notar que la ganancia en wones sur-coreanos se
genera con mayor intensidad entre las 11 horas y las 14 horas. Esto se
puede explicar debido a que, dentro de muchas rutinas, este horario es
utilizado para desayunar, tomar una colación o almorzar. También se
puede ver que a pesar de que la tienda cierre a las 23:00, esta no
genera muchos pedidos.

Para continuar, podemos analizar lo productos pedidos. Esto nos permite intuir cual producto es el que más se venderá, para luego tener más de estos productos preparados. Para poder responder la pregunta "¿Cuáles son los alimentos preferidos?", analizaremos los siguientes gráficos separados por bebestibles y comestibles:

```{r echo=FALSE}
grafico_5
```
```{r}
grafico_6
```

Los gráficos anteriores nos muestran el número de ventas por productos. En el primer gráfico se visualiza que el "Café americano" es el bebestible más vendido para acompañar al resto de los productos. Por otro lado, del segundo gráfico podemos rescatar que el "Pan de mantequilla con frijoles rojos" es por lejos el más vendido, le siguen el "Croissant", el "Pan Blanco" y el "Croissant de Tiramisú". 

Dentro de una pastelería se pueden encontrar alimentos dulces y salados, es por eso que se desea analizar si el horario nos condiciona a pedir un alimento dulce por sobre un alimento salado. Para responder a la pregunta "¿En qué horarios la gente prefiere productos dulces por sobre los productos salados?", se analizará el siguiente gráfico:

```{r}
grafico_7
```

Del gráfico anterior, se logra apreciar que sin importar el horario, los alimentos del tipo salado siempre serán los que más venden.